---
title: "Workflow en Biologie - Biométrie humaine"
author: "Deschuyteneer Audry"
date: '...'
output:
  html_document: default
  word_document: default
  pdf_document: default
---
```{r setup, include+FALSE}
knitr::opts_chunk$set(echo = TRUE)
SciViews::R
```

<!-- RC : ATTENTION de ne pas supprimer les lignes de codes ci-dessous, elles vous permettent d'importer et de formater les données. -->

```{r importation}
# Importation des données
biometry <- read("../data/biometry_2014.xlsx")
# Ajout des labels pour une variable 2 niveaux
biometry %>.%
  mutate(., gender = factor(gender, levels = c("H", "F"),
    labels = c("Homme", "Femme"))
  ) -> biometry
# Ajout des labels et unités
biometry <- labelise(biometry, self = FALSE,
  label = list(
    gender = "Genre",
    db = "Date de naissance",
    yb = "Année de naissance",
    weight = "Masse",
    height = "Taille",
    wrist = "Circomférence du poignet",
    measurement_date = "Année de la mesure"),
  units = list(
    gender = NA,
    db = NA,
    yb = NA,
    weight = "kg",
    height = "cm",
    wrist = "mm",
    measurement_date = "année")
)
```
Introduction :
L’expérience menée a pour but de comparer la masse des hommes et des femmes et de déterminer quel groupe à la masse la plus grande.
But :
Le but va donc être de trouver un lien entre sex et masse.
Matériel et méthodes :
Pour l’analyse je vais utiliser le programme R dans lequel j’ai trouvé les données et mis en graphique le genre et la masse.
```{r}
SciViews::R
chart(biometry, gender ~ weight %col=% gender) +
  geom_point(na.rm = TRUE)
```
Discussion :
On peut observer que la plupart des femmes ont un poids plus petit (entre 50 et 65kg) que la majorité des hommes (entre 70 et 85 kg)
Conclusions :
La masse des femmes est plus petite dans la majorité des cas que les hommes.
